【裁判字號】    97,訴,358
【裁判日期】    970723
【裁判案由】    違反槍砲彈藥刀械管制條例
【裁判全文】
臺灣桃園地方法院刑事判決               97年度訴字第358號
公  訴  人  台灣桃園地方法院檢察署檢察官
被      告  甲○○
選任辯護人  馮志剛律師
上列被告因違反槍砲彈藥刀械管制條例案件，經檢察官提起公訴
（96年度偵字第26657號），本院判決如下︰
    主  文
甲○○未經許可，持有可發射子彈具有殺傷力之改造手槍，處有
期徒刑年貳月，併科罰金新台幣萬元，罰金如易服勞役，以
新台幣壹仟元折算壹日。扣案之改造手槍壹支（含彈匣壹個，槍
枝管制編號：0000000000號）、子彈壹顆，均沒收。
    事  實
一、甲○○明知可發射子彈具有殺傷力之槍枝、具有殺傷力之子
    彈，均屬槍砲彈藥刀械管制條例管制之物品，非經許可，不
    得持有，於民國九十六年十月二十一日十八時許，在桃園縣
    中壢市○○○路○段七六二號附近之空地，拾獲他人所丟棄
    可發射子彈具有殺傷力之仿WALTHER 廠PPK/S 型半自動手槍
    製造，換裝土造金屬槍管而成之改造手槍（含彈匣一個，槍
    枝管制編號：0000000000號）、子彈二顆後，竟
    基於持有具殺傷力槍、彈之犯意，未經許可而持有之。嗣於
    九十六年十月二十五日凌晨三時二十五分許，甲○○駕車攜
    帶前揭槍、彈行經桃園縣中壢市○○○路○段七六二號前時
    ，因警方見甲○○形跡可疑前往盤檢，經甲○○同意後由甲
    ○○打開其攜帶之黑色肩背包，經警在該肩背包內查獲，並
    扣得前揭改造手槍一把、子彈二顆。
二、案經桃園縣政府警察局移請台灣桃園地方法院檢察署檢察官
    偵查後起訴。
    理  由
一、證據能力：
  (一)本件被告甲○○所為不利於己之供述，均無出於強暴、脅迫
    、利誘、詐欺、疲勞訊問、違法羈押或其他不正之方法，亦
    非違反法定障礙事由經過期間不得訊問或告知義務之規定而
    為，依刑事訴訟法第一百五十六條第一項、第一百五十八條
    之二規定，應認均有證據能力。
  (二)本件認定犯罪事實所憑之非供述證據，均無違反法定程序而
    取得之情形，依刑事訴訟法第一百五十八條之四反面規定，
    自有證據能力。
二、訊據被告甲○○對有於前揭時、地拾獲前揭槍、彈後持有之
    事實固坦承不諱（見偵查卷第七、三九頁、本院訊問筆錄第
    二頁），惟矢口否認有何違反槍砲彈藥刀械管制條例之犯行
    ，辯稱並不知該槍、彈有殺傷力云云。經查：
  (一)扣案之槍枝（槍枝管制編號：0000000000號）經
    送鑑定後，認係改造手槍，由仿WALTHER 廠PPK/S 型半自動
    手槍製造之槍枝，換裝土造金屬槍管而成，擊發功能正常，
    可供擊發適用子彈使用，認具殺傷力；扣案之二顆子彈，認
    均係非制式子彈，由金屬彈殼組合金屬彈頭而成，採樣一顆
    試射，可擊發，認具殺傷力，此有內政部警政署刑事警察局
    九十六年十一月十二日刑鑑字第０九六０一六四六八二號槍
    彈鑑定書一份在卷可參（見偵查卷第四三至四五頁），是扣
    案之槍枝及子彈二顆，均具有殺傷力，為槍砲彈藥刀械管制
    條例管制之物品，洵堪認定。
  (二)被告雖辯稱不知該槍、彈具有殺傷力云云。然查，被告曾於
    八十三年間入伍服役，現為後備軍人，此有個人兵籍資料查
    詢結果在卷可按，對槍、彈自有初步之認識。該槍枝全槍主
    要組成物為金屬，重量沈甸，具銀黑色槍身與扳機，槍管貫
    通，有該扣案槍枝及照片四幀可稽（見偵卷第四五頁），是
    由外觀判斷，該槍已與一般發射BB彈之空氣槍或玩具槍有別
    ，況被告除該槍枝之外，亦同時拾獲子彈二顆，顯可得知該
    子彈係供該扣案槍枝使用，而扣案之子彈為金屬外殼，仍具
    有彈頭，從外觀底部觀察則可知悉其填充有火藥，有該扣案
    子彈二顆及照片二幀可按（見偵卷第四五頁），顯非一般玩
    具槍或空氣槍所會使用之子彈，是被告知悉該槍、彈具有殺
    傷力，洵堪認定。
  (三)被告辯護人辯稱本件係被告主動報繳云云。經查，被告供稱
    ：當時是警察問那個包包是誰的，並叫我拿包包給他看。是
    警察自己看到槍彈的等語明確（見本院審判筆錄第一二頁）
    ，核與證人即當日查獲員警乙○○、丙○○（見本院審判筆
    錄第三、四、七頁），是被告於警察發現槍、彈前，並無自
    首並報繳其持有之槍、彈，自堪認定。
  (四)綜上，被告所辯不足採信，本件事證明確，被告犯行堪予認
    定，應依法論科。
三、核被告所為，係犯槍砲彈藥刀械管制條例第八條第四項之未
    經許可持有可發射子彈具有殺傷力之改造手槍罪、第十二條
    第四項未經許可持有子彈罪。被告以一持有行為同時觸犯前
    開二罪名，為想像競合犯，應依刑法第五十五條之規定，從
    一重未經許可持有可發射子彈具有殺傷力之改造手槍罪處斷
    。爰審酌被告素行尚佳，槍、彈屬高度危險之物品，非經主
    管機關許可不得擅自持有，以維社會大眾安全，被告無故持
    有上開槍、彈，未繳交治安機關，危害社會安全甚鉅，惟被
    告並未曾持以犯罪，犯後未完全坦承犯行，及其犯罪動機、
    手段、所生危害、非法持有期間不長等一切情狀，量處如主
    文所示之刑，罰金部分並諭知易服勞役之折算標準。扣案仿
    WALT HER廠PPK/S 型半自動手槍之改造手槍一支（含彈匣一
    個）、子彈一顆均屬違禁物，爰依刑法第三十八條第一項第
    一款規定宣告沒收。另扣案具有殺傷力之子彈一顆，因內政
    部警政署刑事警察局於鑑驗過程中，已實際試射擊發，失其
    子彈違禁物之性質，爰不另為沒收之諭知。
據上論斷，應依刑事訴訟法第二百九十九條第一項前段，槍砲彈
藥刀械管制條例第八條第四項、第十二條第四項，刑法第十一條
前段、第三十八條第一項第一款、第四十二條第三項前段、第五
十五條，判決如主文。
本案經檢察官林安紜到庭執行職務。
中    華    民    國    97    年    7     月    23    日
                  刑事第一庭審判長法  官  曾淑華
                                  法  官  朱美璘
                                  法  官  王耀興
以上正本證明與原本無異。
如不服本判決，應於判決送達後10日內向本院提出上訴狀（應附
繕本），其未敘述上訴理由者，應於上訴期間屆滿後20日內補提
理由書狀於本院，上訴於臺灣高等法院。
                                  書記官  劉晨輝
中    華    民    國    97    年    7     月    25    日
附錄本案論罪科刑法條全文
槍砲彈藥刀械管制條例第8 條第4 項
未經許可，持有、寄藏或意圖販賣而陳列第一項所列槍枝者，處
三年以上十年以下有期徒刑，併科新臺幣七百萬元以下罰金。
槍砲彈藥刀械管制條例第12條第4 項
未經許可，持有、寄藏或意圖販賣而陳列子彈者，處五年以下有
期徒刑，併科新台幣三百萬元以下罰金。


司法院資訊處製作；財團法人民間司法改革基金會備份。
